# 对合伙企业投资的核算问题

提问人：Lois2020 时间：2020-05-09 10:11:00
请教陈版：被审计单位A（LP，持股比例70%）和B（持股比例10%，股权投资管理公司）、C、D（自然人）设立有限合伙企业（基金），其中B为唯一的GP，且为执行事务合伙人/基金管理人，行使除由投资决策委员会以外的所有职权，LP不执行合伙事务。投资决策委员会为最高决策机构，负责合伙企业所有投资项目的决策、审议合伙企业直接投资项目的退出方案，由 3 名委员组成，其中A1名委员，实行一人一票制，经全体委员表决同意方可通过。
损益分配：按实缴额比例分担。资不抵债时，GP承担无限连带责任，LP承担有限责任。
设立目的：文化行业的股权投资，A，A缺少专业的人员。目前投资有 4 家公司，其中 2 家公司是合伙企业与被审计单位A一并投资，其中被审计单位A为控股股东。
问题：A与B，按照权益法进行核算，长期股权投资？
A，按照权益法进行核算，长期股权投资？
个人理解：投资决策委员会虽然设立 3 人，一人一票制，但是投资对象的选择主要还是依靠B（GP/股权投资管理）
的管理经验，A对合伙企业施加重大影响，按照长期股权投资-权益法核算。不知以上理解是否合理？
还请陈版主给予解答，谢谢。

回答人：chenyiwei
A是权益份额最大的LP，由此享有的可变回报的量级和可变性也越大，虽然投资决策委员会有一人一票的安排，但其他委员的否决权可能更多地是保护性的，因此个人理解认定为共同控制或者重大影响很可能不符合背后的商业实质。建议谨慎考虑是否A对该合伙企业具有控制权。